臺灣新北地方法院民事裁定
111年度聲字第40號
聲  請  人  陳葉    
相  對  人  林意強  
上列當事人間聲請停止執行事件，本院裁定如下：
    主  文
聲請人為相對人供擔保新臺幣參拾參萬柒仟伍佰元後，本院一一
一年度司執字第一九三二六號履行契約執行事件之強制執行程序
，於本院一一一年度訴字第四三六號債務人異議之訴等事件判決
確定、和解或撤回起訴前應暫予停止。
    理  由
一、聲請意旨略以：相對人前以臺灣桃園地方法院所屬民間公證
    人蔡佳燕事務所110年桃院民公佳字第129號公證書（下稱系
    爭公證書）為執行名義，聲請對聲請人之財產為強制執行，
    經本院民事執行處以111年度司執字第19326號履行契約強制
    執行事件（下稱系爭執行事件）受理。又聲請人已就系爭執
    行事件向本院提起債務人異議之訴（本院111年度訴字第436
    號，下稱系爭異議之訴），故有停止執行之必要。爰聲請准
    予裁定系爭執行事件之強制執行程序，於系爭異議之訴終結
    前停止執行等語。
二、按有回復原狀之聲請，或提起再審或異議之訴，或對於和解
    為繼續審判之請求，或提起宣告調解無效之訴、撤銷調解之
    訴，或對於許可強制執行之裁定提起抗告時，法院因必要情
    形或依聲請定相當並確實之擔保，得為停止強制執行之裁定
    ，強制執行法第18條第2項定有明文。次按法院依強制執行
    法第18條第2項定擔保金額而准許停止強制執行之裁定者，
    該項擔保係備供債權人因停止執行所受損害之賠償，其數額
    應依標的物停止執行後，債權人未能即時受償或利用該標的
    物所受之損害額，或其因另供擔保強制執行所受之損害額定
    之，非以標的物之價值或其債權額為依據，最高法院86年度
    台抗字第442號裁定意旨可資參照。
三、經查：
  ㈠相對人即債權人以系爭公證書為執行名義，聲請在新臺幣（
    下同）150萬元之範圍內，就聲請人即債務人之財產為強制
    執行，經本院以系爭執行事件受理在案等情，業經調取系爭
    執行事件卷宗查核無訛。又聲請人業以相對人未履行系爭公
    證書所公證兩造簽訂之「股東退出同意書與協議書」約定，
    並有溢收貨款情事，故相對人上開債權並不存在為由，向本
    院提起系爭異議之訴，並請求相對人返還溢收貨款236萬7,9
    95元等情，亦經調取系爭異議之訴事件卷宗核閱屬實，審酌
    系爭異議之訴並非顯無理由，而系爭執行事件之強制執行程
    序倘繼續執行，勢難回復原狀等節，是聲請人聲請停止系爭
    執行事件之強制執行程序，揆諸前揭法條規定，洵屬有據，
    自應准許。
  ㈡再者，相對人聲請強制執行所主張之債權額為150萬元，相對
    人因停止執行所受之損害，應為系爭異議之訴事件未確定而
    停止執行期間，其本得利用上開金額而未能利用之利息損失
    ，是本件應以此為停止執行擔保額之計算依據。又系爭異議
    之訴事件係屬應適用通常訴訟程序之事件，依民事訴訟法第
    77條之2第1項前段規定，合併計算聲請人在系爭異議之訴中
    所主張各項訴訟標的之金額後，其訴訟標的價額已逾150 萬
    元，依法屬於得上訴第三審之事件，本院參酌各級法院辦案
    期限實施要點，民事第一審審判案件辦案期限為1年4 月，
    第二審為2年，第三審為1年，加計裁判送達、上訴、分案等
    期間，推估兩造間系爭異議之訴審理期限約需4年6 月，爰
    以此計算本件獲准停止執行，因而致相對人執行延宕之期間
    所生利息，認相對人因停止執行所受損害為上開債權額之法
    定遲延利息應以33萬7,500元為適當【計算式：150萬元×5%×
    （4＋6/12）年＝33萬7,500元】，爰酌定相當之擔保金額33萬
    7,500元予以准許之。
四、依強制執行法第18條第2項，裁定如主文。
中　　華　　民　　國　　111 　年　　3 　　月　　2 　　日
                  民事第七庭    法　官　李宇銘
以上正本係照原本作成。
如不服本裁定應於送達後10日內向本院提出抗告狀，並繳納抗告
費新臺幣1,000元。
中　　華　　民　　國　　111 　年　　3 　　月　　2 　　日
                                書記官  黃筱玲